臺灣士林地方法院刑事判決　　　　　　　96年度易字第1154號
公　訴　人　臺灣士林地方法院檢察署檢察官
被　　　告　甲○○
上列被告因傷害案件，經檢察官提起公訴（95年度偵字第15414
號），本院判決如下：
    主  文
本件管轄錯誤，移送於臺灣臺北地方法院。
    理  由
一、公訴意旨略以：被告甲○○、黃美鳳、蔡志強、蔡志男（黃
    美鳳等3 人均另為不起訴處分）前受雇於乙○○，並與乙○
    ○間有薪資糾紛，於民國94年10月25日某時許，被告偕同黃
    美鳳等人，前往台北市政府勞工局與乙○○協調薪資處理事
    宜，於協調會結束後乙○○欲離去之際，被告復向乙○○催
    討薪資，雙方因而發生爭執，被告竟基於傷害之犯意，以徒
    手環抱、勒住乙○○頸部，並出手毆打乙○○，致乙○○因
    而受有額頭浮腫、前頸瘀傷等傷害，因認被告涉有刑法第
    277 條第1 項之傷害罪嫌云云。
二、按案件由犯罪地或被告之住所、居所或所在地之法院管轄，
    此為刑事訴訟法第5 條第1 項所規定；又按無管轄權之案件
    ，應諭知管轄錯誤之判決，並同時諭知移送於管轄法院，同
    法第304 條亦定有明文。
三、本院查：
(一)本案經檢察官於96年6 月7 日提起公訴，於96年7 月4 日繫
    屬於本院，有本院之收狀章戳在卷可參。而被告甲○○於本
    案起訴時之戶籍設於台北縣樹林市○○路322 巷7 號1 樓，
    有刑案資料查註紀錄表1 紙在卷可稽，並據被告於本院調查
    時供述在卷（見本院96年7 月26日準備程序筆錄第2 頁），
    是被告於起訴時之住所非在本院轄區，要無疑問。
(二)又本件公訴意旨認被告於94年10月25日某時許，前往台北市
    政府勞工局與乙○○協調薪資處理事宜，於協調會結束後乙
    ○○欲離去之際，被告向乙○○催討薪資，雙方因而發生爭
    執，被告基於傷害之犯意，以徒手環抱、勒住乙○○頸部，
    並出手毆打乙○○，致乙○○因而受有額頭浮腫、前頸瘀傷
    等傷害，而涉有刑法第277 條第1 項之傷害罪嫌。惟查：被
    告傷害乙○○之行為地係在台北市政府勞工局，其地址位於
    臺北市○○區市○路1 號，則被告之犯罪行為地係在臺北市
    信義區，亦非本院所轄範圍。
(三)綜上而論，本件被告起訴時之住所及犯罪地均非在本院轄區
    ，公訴人誤向本院提起公訴，揆諸前開說明，於法自有未合
    ，爰為諭知管轄錯誤之判決，並移送於有管轄權之臺灣臺北
    地方法院。
據上論斷，應依刑事訴訟法第304 條，判決如主文。
中    華    民    國    96    年    8     月    14    日
                  刑事第五庭審判長法  官  楊迺伶
以上正本證明與原本無異。
如不服本判決，應於判決送達後10日內，向本院提出上訴狀。
                                  書記官  陳淑琪
中　　華　　民　　國　　96　　年　　8 　　月　　17　　日
